<!DOCTYPE html PUBLIC "-//W3C//DTD XHTML 1.0 Transitional//EN" "http://www.w3.org/TR/xhtml1/DTD/xhtml1-transitional.dtd">
<html xmlns="http://www.w3.org/1999/xhtml">
<head>
	<meta http-equiv="Content-Type" content="text/html; charset=iso-8859-1" />
	<title>Ymmärrä suomea</title>
	<style type="text/css" media="all">@import "css/styles.css";</style>
	<script type="text/javascript" src="swfobject.js"></script>
</head>
<body class="font-medium">
	<div id="main-wrapper">
		<div id="topbar"></div>
		<div id="main-menu">
			<table cellspacing="0" cellpadding="0" border="0" class="add-links"><tr>
				<td class="item"><img class="raquo" src="i/raquo.gif" alt="" height="7" width="4" /><a href="/ymmarra/index.php?moduli=sanakirja">Sanakirja</a></td>
				<td class="item"><img class="raquo" src="i/raquo.gif" alt="" height="7" width="4" /><a href="/ymmarra/index.php?moduli=verbit">Verbiluettelo</a></td>
				<td class="item"><img class="raquo" src="i/raquo.gif" alt="" height="7" width="4" /><a href="/ymmarra/index.php?moduli=kielioppi">Kielioppi</a></td>
			</tr></table>
			<table cellspacing="0" cellpadding="0" border="0"><tr>
				<td class="item"><img class="raquo" src="i/raquo.gif" alt="" height="7" width="4" /><a href="/ymmarra/index.php">Etusivu</a></td>
				<td class="item"><img class="raquo" src="i/raquo.gif" alt="" height="7" width="4" /><a href="/ymmarra/index.php?moduli=tekstit">Lukutekstit</a></td>
			</tr></table>
		</div>
		<div id="content">
			<table cellspacing="0" cellpadding="0" border="0" id="content-wrapper"><tr>
				<td>
					<div id="left-menu">
												<div class="header-verb"><span>Verbit</span></div>
						<div class="menu">
								<div class="init"><a href="/ymmarra/index.php?moduli=verbit&kirjain=a">A</a></div>
								<div class="init"><a href="/ymmarra/index.php?moduli=verbit&kirjain=e">E</a></div>
								<div class="init"><a href="/ymmarra/index.php?moduli=verbit&kirjain=h">H</a></div>
								<div class="init"><a href="/ymmarra/index.php?moduli=verbit&kirjain=i">I</a></div>
								<div class="init"><a href="/ymmarra/index.php?moduli=verbit&kirjain=j">J</a></div>
								<div class="init"><a href="/ymmarra/index.php?moduli=verbit&kirjain=k">K</a></div>
								<div class="init"><a href="/ymmarra/index.php?moduli=verbit&kirjain=l">L</a></div>
								<div class="init"><a href="/ymmarra/index.php?moduli=verbit&kirjain=m">M</a></div>
								<div class="init"><a href="/ymmarra/index.php?moduli=verbit&kirjain=n">N</a></div>
								<div class="init"><a href="/ymmarra/index.php?moduli=verbit&kirjain=o">O</a></div>
								<div class="init"><a href="/ymmarra/index.php?moduli=verbit&kirjain=p">P</a></div>
								<div class="init"><a href="/ymmarra/index.php?moduli=verbit&kirjain=r">R</a></div>
								<div class="init"><a href="/ymmarra/index.php?moduli=verbit&kirjain=s">S</a></div>
								<div class="init"><a href="/ymmarra/index.php?moduli=verbit&kirjain=t">T</a></div>
								<div class="init"><a href="/ymmarra/index.php?moduli=verbit&kirjain=u">U</a></div>
								<div class="init"><a href="/ymmarra/index.php?moduli=verbit&kirjain=v">V</a></div>
								<div class="init"><a href="/ymmarra/index.php?moduli=verbit&kirjain=y">Y</a></div>
								<div class="init"><a href="/ymmarra/index.php?moduli=verbit&kirjain=Ä">Ä</a></div>
						</div>					</div>
				</td>
				<td>
					<div id="main-content">
						<div id="path">
							<a href=".">Etusivu</a> &gt; <a href="/ymmarra/index.php?moduli=verbit&kirjain=T">T</a>						</div>
													<h1>TASOITTAA</h1>
						<table cellspacing="0" cellpadding="0" border="0">
							<tr>
								<td colspan="2" style="padding-bottom:10px;"><strong>Aktiivin indikatiivi</strong></td>
							</tr>
							<tr>
								<td><pre>PREESENS                   
minä      tasoitan         
sinä      tasoitat         
hän       tasoittaa        
me        tasoitamme       
te        tasoitatte       
he        tasoittavat      

PASSIIVI
          tasoitetaan      

IMPERFEKTI                 
         tasoitin          
         tasoitit          
         tasoitti          
         tasoitimme        
         tasoititte        
         tasoittivat       

PASSIIVI
         tasoitettiin      

PERFEKTI
olen     tasoittanut       
olet     tasoittanut       
on       tasoittanut       
olemme   tasoittaneet      
olette   tasoittaneet      
ovat     tasoittaneet      

PASSIIVI
on       tasoitettu        

PLUSKVAMPERFEKTI
olin     tasoittanut       
olit     tasoittanut       
oli      tasoittanut       
olimme   tasoittaneet      
olitte   tasoittaneet      
olivat   tasoittaneet      

PASSIIVI
oli      tasoitettu        
</pre></td>
								<td>&nbsp;&nbsp;&nbsp;</td>
								<td><pre>     KIELTOMUOTO
     en        tasoita
     et        tasoita
     ei        tasoita
     emme      tasoita
     ette      tasoita
     eivät     tasoita


     ei        tasoiteta 

   
     en        tasoittanut
     et        tasoittanut
     ei        tasoittanut
     emme      tasoittaneet
     ette      tasoittaneet
     eivät     tasoittaneet


     ei        tasoitettu 


      en      ole tasoittanut
      et      ole tasoittanut
      ei      ole tasoittanut
      emme    ole tasoittaneet
      ette    ole tasoittaneet
      eivät   ole tasoittaneet


      ei      ole tasoitettu 


      en    ollut  tasoittanut
      et    ollut  tasoittanut
      ei    ollut  tasoittanut
      emme  olleet tasoittaneet
      ette  olleet tasoittaneet
      eivät olleet tasoittaneet


      ei    ollut  tasoitettu
</pre></td>
							</tr>
						</table>
						<table cellspacing="0" cellpadding="0" border="0">
							<tr>
								<td colspan="2" style="padding-bottom:10px;"><strong>Aktiivin konditionaali</strong></td>
							</tr>
							<tr>
								<td><pre>PREESENS 
minä     tasoittaisin      
sinä     tasoittaisit      
hän      tasoittaisi       
me       tasoittaisimme    
te       tasoittaisitte    
he       tasoittaisivat    

PASSIIVI
         tasoitettaisiin   

PERFEKTI
olisin   tasoittanut       
olisit   tasoittanut       
olisi    tasoittanut       
olisimme tasoittaneet      
olisitte tasoittaneet      
olisivat tasoittaneet      

PASSIIVI
olisi    tasoitettu        
</pre></td>
								<td>&nbsp;&nbsp;&nbsp;</td>
								<td><pre> 
      en          tasoittaisi
      et          tasoittaisi
      ei          tasoittaisi
      emme        tasoittaisi
      ette        tasoittaisi
      eivät       tasoittaisi


      ei          tasoitettaisi 


      en olisi    tasoittanut
      et olisi    tasoittanut
      ei olisi    tasoittanut
      emme olisi  tasoittaneet
      ette olisi  tasoittaneet
      eivät olisi tasoittaneet


      ei olisi    tasoitettu
</pre></td>
							</tr>
						</table>
						<table cellspacing="0" cellpadding="0" border="0">
							<tr>
								<td colspan="2" style="padding-bottom:10px;"><strong>Aktiivin potentiaali</strong></td>
							</tr>
							<tr>
								<td><pre>PREESENS
minä     tasoittanen       
sinä     tasoittanet       
hän      tasoittanee       
me       tasoittanemme     
te       tasoittanette     
he       tasoittanevat     

PASSIIVI
         tasoitettaneen    

PERFEKTI
lienen   tasoittanut       
lienet   tasoittanut       
lienee   tasoittanut       
lienemme tasoittaneet      
lienette tasoittaneet      
lienevät tasoittaneet      

PASSIIVI
lienee   tasoitettu        
</pre></td>
								<td>&nbsp;&nbsp;&nbsp;</td>
								<td><pre> 
      en          tasoittane
      et          tasoittane
      ei          tasoittane
      emme        tasoittane
      ette        tasoittane
      eivät       tasoittane


      ei          tasoitettane 


      en    liene tasoittanut
      et    liene tasoittanut
      ei    liene tasoittanut
      emme  liene tasoittaneet
      ette  liene tasoittaneet
      eivät liene tasoittaneet


      ei    liene tasoitettu
</pre></td>
							</tr>
						</table>
						<table cellspacing="0" cellpadding="0" border="0">
							<tr>
								<td colspan="2" style="padding-bottom:10px;"><strong>Aktiivin imperatiivi</strong></td>
							</tr>
							<tr>
								<td><pre>PREESENS

(sinä)   tasoita           
(hän)    tasoittakoon      
(me)     tasoittakaamme    
(te)     tasoittakaa       
(he)     tasoittakoot      

PASSIIVI
         tasoitettakoon    

PERFEKTI

ole      tasoittanut       
olkoon   tasoittanut       
olkaamme tasoittaneet      
olkaa    tasoittaneet      
olkoot   tasoittaneet      

PASSIIVI

olkoon   tasoitettu        
</pre></td>
								<td>&nbsp;&nbsp;&nbsp;</td>
								<td><pre> 

      älä         tasoita 
      älköön      tasoittako
      älkäämme    tasoittako
      älkää       tasoittako
      älkööt      tasoittako


      älköön      tasoitettako 



      älä ole       tasoittanut
      älköön olko   tasoittanut
      älkäämme olko tasoittaneet
      älkää olko    tasoittaneet
      älkööt olko   tasoittaneet



      älköön olko   tasoitettu
</pre></td>
							</tr>
						</table>
						<table cellspacing="0" cellpadding="0" border="0">
							<tr>
								<td colspan="2" style="padding-bottom:10px;"><strong>Verbin nominaalimuodot</strong></td>
							</tr>
							<tr>
								<td><pre>I INFINITIIVI              

Lyhyempi muoto:            
         tasoittaa         

Pitempi muoto:             
         tasoittaakseni    
         tasoittaaksesi
         tasoittaakseen
         tasoittaaksemme
         tasoittaaksenne
         tasoittaakseen

III  INFINITIIVI           

inessiivi    tasoittamassa 
elatiivi     tasoittamasta 
illatiivi    tasoittamaan  
adessiivi    tasoittamalla
abessiivi    tasoittamatta 
instruktiivi tasoittaman   
                           
Passiivi
instruktiivi tasoitettaman 
                           
                           
</pre></td>
								<td>&nbsp;&nbsp;&nbsp;</td>
								<td><pre> II INFINITIIVI

 inessiivi    tasoittaessa 
 instruktiivi tasoittaen

 Passiivi
 inessiivi    tasoitettaessa 






   IV INFINITIIVI

  nominatiivi  tasoittaminen
   partitiivi   tasoittamista
     

   I PARTISIIPPI 
   aktiivi      tasoittava
   passiivi     tasoitettava 

   II PARTISIIPPI 
   aktiivi      tasoittanut
   passiivi     tasoitettu
</pre></td>
							</tr>
						</table>

					</div>
				</td>
			</tr></table>		</div>
		<div id="footer"><a href="http://www.oph.fi/"><img src="i/oph_logo_ymmarrasuomea.gif" width="157" height="35" alt="OPH" /></a></div>
	</div>
</body>
</html>
